臺灣臺南地方法院刑事判決　　　　　　　　　　　　　九十一年度易字第八八四號
　　公　訴　人　臺灣台南地方法院檢察署檢察官
　　被　　　告　甲○○
右列被告因賭博案件，經檢察官提起公訴 (九十一年度偵字第四０六一號)，本院判
決如左：
    主  文
甲○○共同以賭博為常業，處有期徒刑柒月。扣案之電動賭博機具「皇冠迷十三」肆
台、「水果盤」柒台、「滿貫大享」柒台、「金蘋果彈珠」參台、「瑪莉大戰」壹台
、「神馬王」壹台、「蘋果吧」壹台、「金滿天星」壹台、「大舞台」壹台、「雪豹
」壹台、「金雕王」壹台、「長毛象」壹台、「龍珠」壹台、「風火輪」壹台、「金
恐龍」貳台、「龍鳳」參台、「金象王」壹台、「皇冠列車」貳台、「黃金夜總會」
貳台、「幸運滿貫」壹台、「百戰百勝」壹台、「東方之珠」壹台、「紅白勝利」壹
台、「紅不讓」壹台、「皇家俱樂部」貳台、「超級賽狗」貳台（以上含ＩＣ板合計
伍拾塊）、積分卡貳張、賭資新台幣貳萬壹仟玖佰元、記帳報表貳張均沒收。
    事  實
一、甲○○（曾有妨害公務罪前科）自民國九十年一月間起，在台南市○○路○段一
    百八十六號其所經營「金城電子遊戲場」之公眾得出入之場所內，擺設電動賭博
    機具「皇冠迷十三」四台、「水果盤」七台、「滿貫大享」七台、「金蘋果彈珠
    」三台、「瑪莉大戰」一台、「神馬王」一台、「蘋果吧」一台、「金滿天星」
    一台、「大舞台」一台、「雪豹」一台、「金雕王」一台、「長毛象」一台、「
    龍珠」一台、「風火輪」一台、「金恐龍」二台、「龍鳳」三台、「金象王」一
    台、「皇冠列車」二台、「黃金夜總會」二台、「幸運滿貫」一台、「百戰百勝
    」一台、「東方之珠」一台、「紅白勝利」一台、「紅不讓」一台、「皇家俱樂
    部」二台、「超級賽狗」二台（共計五十台），與不特定賭客賭博財物，並以月
    薪新台幣（下同）二萬五千元之代價僱請具有共同犯意聯絡之乙○○（已審結）
    為店員，擔任洗、開分及為客人兌換現金等工作。其賭法為凡參與賭博者，以新
    台幣（下同）十元之硬幣投入該等電動玩具之投幣口押注，如押中，賭客可得不
    等倍數之分數，並得以所贏得之分數依不等之比例換取積分卡，再持積分卡向乙○○兌換現金；如未押中，則押注金歸甲○○所有，以此方式牟利，甲○○、乙○○並以之為常業。嗣於九十一年四月十二日晚上十一時許，適賭客丙○○（已
    審結）在上址玩賭後，以其所贏得之四萬分，向乙○○兌換一千分之積分卡四張
    （按其中貳張業經丟棄滅失），再持其中之一張積分卡向乙○○兌換十元硬幣一
    百枚時，為埋伏之警員當場查獲，並扣得賭具上開電動賭博機具（含ＩＣ板合計
    五十塊）、積分卡二張、機具內賭資二萬一千九百元、甲○○所有供渠與乙○○
    共同常業賭博用之記帳報表二張及由丙○○褲袋內搜獲其所有之上開贏得現金一
    千元。
二、案經台南市警察局第四分局報請台灣台南地方法院檢察署檢察官偵查起訴。
    理  由
一、右開事實，業據被告甲○○於審理中坦承不諱，核與共同被告乙○○、丙○○於
    警訊時及偵審中供承情節相符，復有右開電動賭博機具（含ＩＣ板五十塊）、積
    分卡二張、記帳報表二張及賭資二萬二千九百元扣案可資佐證，罪證明確，被告
    犯行堪以認定。
二、查被告甲○○斥資開設電子遊戲場，擺設多達五十台電動賭博機具，反覆與不特
    定賭客賭博牟利，共同被告乙○○以月薪二萬五千元之代價受共同被告甲○○僱
    用為店員，足見渠二人均恃賭維生，顯以之為常業，故核被告甲○○所為，係犯
    刑法第二百六十七條之常業賭博罪。被告甲○○與乙○○彼此間有犯意聯絡及行
    為分擔，皆為共同正犯。爰審酌被告甲○○曾有妨害公務罪前科，有台灣高等法
    院被告全國前案紀錄表乙紙附卷足憑，素行非佳，擺設多達五十台之電動賭博機
    具與不特定賭客對賭，營求鉅利，敗害社會善良風俗，使青少年沉迷於玩賭，戕
    害其身心，並致因缺錢玩賭或賭輸錢，遂鋌而走險觸犯竊盜、搶奪等罪，所生危
    害非輕，惟審理中坦白認過，態度尚佳等一切情狀，量處如主文所示之刑，以示
    懲儆。扣案之電動賭博機具「皇冠迷十三」肆台、「水果盤」柒台、「滿貫大
    享」柒台、「金蘋果彈珠」參台、「瑪莉大戰」壹台、「神馬王」壹台、「蘋果
    吧」壹台、「金滿天星」壹台、「大舞台」壹台、「雪豹」壹台、「金雕王」壹
    台、「長毛象」壹台、「龍珠」壹台、「風火輪」壹台、「金恐龍」貳台、「龍
    鳳」參台、「金象王」壹台、「皇冠列車」貳台、「黃金夜總會」貳台、「幸運
    滿貫」壹台、「百戰百勝」壹台、「東方之珠」壹台、「紅白勝利」壹台、「紅
    不讓」壹台、「皇家俱樂部」貳台、「超級賽狗」貳台（以上含ＩＣ板合計伍拾
    塊）、積分卡貳張，係當場賭博之器具；扣案之機具內賭資新台幣貳萬壹仟玖佰
    元，係在賭檯之財物；扣案之記帳報表貳張，為被告甲○○所有供渠與共同被告
    乙○○共同犯罪所用之物，業據被告甲○○及共同被告乙○○於審理中供明在卷
    ；另扣案之壹仟元，係警方由被告丙○○褲袋內搜獲，為其所贏得，係其所有，
    亦據其於審理中供明在卷，既非被告甲○○所有，亦非在賭檯或兌換籌碼處之財
    物，爰不予對被告甲○○宣告沒收，併此敘明。
三、據上論斷，應依刑事訴訟法第二百九十九條第一項前段，刑法第二十八條、第二
    百六十七條、第二百六十六條第二項、第三十八條第一項第二款，罰金罰鍰提高
    標準條例第一條前段，判決如主文。
中      華      民      國      九十一      年      十    月    十五    日
                              臺灣臺南地方法院刑事第二庭
                                  法  官     柯  顯  卿
右正本證明與原本無異。
如不服本判決，應於判決送達後十日內向本院提出上訴狀( 應附繕本 )。
                                  書記官     盧  立  勇
中      華      民      國      九十一      年      十    月    十六    日
附錄法條：
刑法第二百六十六條：
在公共場所或公眾得出入之場所賭博財物者，處一千元以下罰金。但以供人暫時娛樂
之物為賭者，不在此限。
當場賭博之器具與在賭檯或兌換籌碼處之財物，不問屬於犯人與否，沒收之。
刑法第二百六十七條：
以賭博為常業者，處二年以下有期徒刑，得併科一千元以下罰金。
